臺灣桃園地方法院刑事簡易判決　　　　100年度桃簡字第372號
聲　請　人　臺灣桃園地方法院檢察署檢察官
被　　　告　陳鏵銘
　　　　　　陳圓圓
　　　　　　閭巧　
上列被告因妨害風化案件，經檢察官聲請以簡易判決處刑（99年
度偵字第18773 號），本院判決如下：
    主  文
陳鏵銘共同意圖使女子與他人為猥褻之行為，而容留以營利，處
有期徒刑參月，如易科罰金，以新臺幣壹仟元折算壹日；又共同
意圖使女子與他人為猥褻之行為，而容留以營利，處有期徒刑肆
月，如易科罰金，以新臺幣壹仟元折算壹日，應執行有期徒刑陸
月，如易科罰金，以新臺幣壹仟元折算壹日。緩刑貳年，並應於
判決確定之日起陸月內，向公庫支付新臺幣捌萬元。
陳圓圓共同意圖使女子與他人為猥褻之行為，而容留以營利，處
有期徒刑參月，如易科罰金，以新臺幣壹仟元折算壹日；又共同
意圖使女子與他人為猥褻之行為，而容留以營利，處有期徒刑肆
月，如易科罰金，以新臺幣壹仟元折算壹日，應執行有期徒刑陸
月，如易科罰金，以新臺幣壹仟元折算壹日。
閭巧共同意圖使女子與他人為猥褻之行為，而容留以營利，處有
期徒刑肆月，如易科罰金，以新臺幣壹仟元折算壹日。
    事  實及理  由
一、被告閭巧前於民國98年3 月22日，係址設桃園縣桃園市○○
    街455 巷1 弄32號之「精巧美容坊」之負責人，犯圖利容留
    猥褻罪，經本院以98年度桃簡字第2626號判決處有期徒刑3
    月，閭巧提起上訴後，經本院以98年度簡上字第1157號判決
    上訴駁回，緩刑貳年，並應於判決確定之日起1 年內，向公
    庫支付新臺幣6 萬元確定。
二、被告陳鏵銘係址設桃園縣桃園市○○○街146 號「夏菲美容
    美體沙龍」之負責人（99年5 月10日向陳圓圓頂讓該店），
    其不在該店時，仍委由陳圓圓管理該店，均負責店內事務之
    決策、管理，陳鏵銘與陳圓圓為爭取客源，竟共同基於意圖
    營利使成年女子與他人為猥褻行為而媒介、容留之犯意聯絡
    ，繼續留用先前由陳圓圓在上址雇用之陳ＯＯ（99年2 月間
    至該店上班）、劉ＯＯ（98年10月中旬至該店上班）為按摩
    小姐，與不特定男客從事按摩。陳圓圓並於99年6 月28日，
    雇請亦有意圖營利使成年女子與他人為猥褻行為而媒介、容
    留之犯意聯絡之閭巧在上址擔任現場負責人，於同日17時15
    分許，適有員警陳呈祺喬裝男客至上址消費，由閭巧出面接
    待、為其說明消費方式即90分鐘收費新台幣（下同）2000元
    後，並引領陳呈祺至包廂內後，即媒介陳ＯＯ進入包廂，並
    容留陳ＯＯ在包廂內為陳呈祺按摩，陳ＯＯ稍加按摩後即脫
    去陳呈祺之內褲欲進行「半套」（按摩男客之生殖器至射精
    ）之猥褻服務，陳呈祺隨即表明身分，當場查獲；陳鏵銘與
    陳圓圓又另行基於上開犯意聯絡，於99年7 月7 日19時許，
    員警蔡逸忠喬裝男客至上址消費，由陳圓圓出面接待，並引
    領蔡逸忠至包廂內後，即媒介劉ＯＯ進入包廂為蔡逸忠按摩
    ，劉ＯＯ稍加按摩後即撫摸蔡逸忠生殖器，並詢問蔡逸忠是
    否欲進行「半套」之猥褻服務時，並說明消費方式即90分鐘
    收費1800元，蔡逸忠隨即表明身分，當場查獲，並經警方扣
    得陳鏵銘所有，但與本案無關之供按摩用之乳液1 瓶。案經
    桃園縣政府警察局桃園分局移請臺灣桃園地方法院檢察署檢
    察官偵查後聲請簡易判決處刑。
三、上揭事實，業據被告陳鏵銘於本院調查時坦承不諱，而被告
    陳圓圓、閭巧則均矢口否認有何上開犯行，被告陳圓圓辯稱
    ：伊是幫被告陳鏵銘看店，因伊對該店之作業較熟，但對於
    店內之營運已無權干預，且也無任何利害關係，對於陳ＯＯ
    、劉ＯＯ根本無法控管云云；被告閭巧則辯稱：伊是受老闆
    娘即被告陳圓圓之請託在該店代班，被告陳圓圓每次會包5,
    000 元之紅包給伊，直到被查獲伊才知道被告陳鏵銘是負責
    人云云。惟查：
  (一)證人陳ＯＯ係向被告陳圓圓應徵，並向被告陳圓圓領取薪資
    ，且由被告閭巧媒介進入一樓第一間包廂替喬裝員警服務等
    情，業據證人陳ＯＯ於警詢時證述在卷（見99年度偵字第18
    773 號卷第16頁、第19頁反面），核與證人即員警陳呈祺於
    檢察官偵訊時及本院調查時結證稱：店裡由閭巧向伊說明消
    費方式，並媒介陳ＯＯ進入包廂服務，閭巧是受僱於陳圓圓
    等語（見上開偵查卷第59頁、本院卷第37頁），證人閭巧於
    警詢時證稱：是陳圓圓介紹伊到店內工作等語（見上開偵查
    卷第11頁反面）相符，被告陳圓圓既幫被告陳鏵銘轉交薪水
    與陳ＯＯ，又雇用閭巧在現場看店並媒介小姐給客人，對店
    內之營運顯然仍能控管，其辯稱：對店內之營運已無權干預
    ，且也無任何利害關係云云，不足採信。
  (二)另被告閭巧是現場負責人，證人陳呈祺警員於前揭時、地喬
    裝男客至該店，初由被告閭巧接待並引領至包廂內，該店內
    並無價目表，證人陳ＯＯ在無窗戶之包廂內，替證人陳呈祺
    稍做按摩後即碰觸證人陳呈祺之生殖器欲進行半套性交易，
    查獲後證人陳ＯＯ亦未向證人陳呈祺表示勿讓店家知悉伊有
    從事性交易，查獲後被告閭巧有表示該店有打給別人，當日
    員警至該店查緝，係因該店遭檢舉從事性交易，故至該店探
    訪檢舉內容是否屬實等情，亦據證人陳呈祺於檢察官偵訊及
    本院調查時證述屬實（見上開偵查卷第58頁、第59頁、本院
    卷第36頁反面、第37頁正面），足見該次消費係由被告陳圓
    圓僱請之被告閭巧媒介安排，並為證人陳呈祺安排小姐進入
    包廂，該小姐主動碰觸證人陳呈祺之生殖器欲進行半套性交
    易，應堪採信，可見閭巧安排之陳ＯＯ有至包廂內為陳呈祺
    提供猥褻服務無訛。
  (三)又證人陳ＯＯ於警詢時證稱：「陳鏵銘要陳圓圓拿薪水給我
    的」、「〈昨日服務之費用2000元（含半套性交易服務費用
    200 元）是由何人收取？妳與店家如何拆帳？〉是閭巧收取
    的。五五分帳各得1000元」等語（見上開偵查卷第21頁正面
    、反面），足見被告閭巧既向陳ＯＯ收取含半套性交易服務
    之費用，則其豈有不知其媒介之陳ＯＯ於包廂內替客人為猥
    褻之半套性交易服務之情？再者被告陳圓圓係該店現場負責
    人，而被告陳鏵銘雖為該店登記負責人，但陳鏵銘仍會到店
    內與被告陳圓圓結算收入等情，亦據證人陳圓圓於本院調查
    時結證屬實，則被告陳鏵銘及陳圓圓理應知悉店內小姐有從
    事半套猥褻之性交易服務。又衡情證人陳ＯＯ為「夏菲美容
    美體沙龍」所僱用之員工，又與被告等人並無夙怨，且其前
    開不利於被告等人之證述內容，倘非被告等人確有要求為了
    業績配合客人從事半套性交易之猥褻服務，其當無甘冒自陷
    於罪而誣陷被告等人之必要，其所證上開各情，應可採信。
    被告閭巧前才因犯圖利容留猥褻罪，經本院決處有期徒刑3
    月確定，其至上開「夏菲美容美體沙龍」上班自應更應謹慎
    查證店內是否有色情交易，且該店內既無價目表，證人陳Ｏ
    Ｏ又為明眼人，並無按摩師執照，其理應知悉店內小姐係有
    從事色情按摩行為。
  (四)又被告陳圓圓於99年5 月10日將上開「夏菲美容美體沙龍」
    頂讓給被告陳鏵銘，其仍在店內工作，嗣警方於99年6 月28
    日查獲該店內有小姐從事猥褻之性交易服務後，被告陳圓圓
    卻不避諱仍繼續在店內工作，證人蔡逸忠警員於99年7 月7
    日前揭時地喬裝男客至該店，向在店內接待之被告陳圓圓報
    明係編號770 號會員介紹，被告陳圓圓即引領至包廂內，其
    間並無任何人向證人蔡逸忠介紹單純按摩之消費方式，該店
    內並無價目表，證人劉ＯＯ在無窗戶之包廂內，替證人蔡逸
    忠稍做按摩後即詢問證人蔡逸忠是否要進行半套性交易，證
    人蔡逸忠詢問是否另外收費，證人劉ＯＯ稱不用後，即撫摸
    證人蔡逸忠之生殖器欲進行半套性交易，查獲後證人劉ＯＯ
    亦未向證人蔡逸忠表示勿讓店家知悉伊有從事性交易等情，
    業據證人蔡逸忠於檢察官偵訊及本院調查時結證屬實，核與
    證人即同案被告陳鏵銘於檢察官偵訊時證稱：伊與陳圓圓共
    同經營，被告閭巧與陳圓圓合夥，是陳圓圓請閭巧來幫忙等
    語（見99年度偵字第19430 號卷第58頁、第59頁），證人劉
    ＯＯ於警詢時證稱：陳圓圓跟伊說是熟客介紹過來，指定要
    伊服務，並安排伊去四號包廂內按摩，伊摸喬裝警員性器官
    ，並說半套服務不用加錢，一節90分鐘代價1800元，與陳鏵
    銘拆帳方式為五五分等語（見上開偵查卷第20頁、第21 頁
    ）相符，即被告陳圓圓於檢察官初訊時亦坦認其比較熟悉這
    邊的作業等語（見上開偵查卷第32頁），足見被告陳圓圓對
    於陳ＯＯ、劉ＯＯ從事猥褻性交易並非不知情，況其若反對
    小姐為此，大可選擇離去，豈會一再為警查獲？被告陳圓圓
    辯稱根本無法控管云云，不足採信。且若非經該店實際負責
    人即被告陳鏵銘、陳圓圓同意，證人劉ＯＯ豈敢甘冒遭解雇
    之風險，在未上鎖之包廂內私自從事性交易，若該店果係單
    純從事按摩服務，應有明確之價目表，被告陳圓圓於招呼證
    人蔡逸忠時，亦應詢明欲進行何種消費、如何收費等事項，
    始通知證人劉ＯＯ進入包廂服務，方屬合理。是被告陳圓圓
    所辯顯係推諉卸責之詞，不足採信。至於加做半套性交易，
    證人劉ＯＯ證稱不用加價等情，與證人陳ＯＯ所述略有出入
    ，此應係喬裝員警報出會員編號稱係熟客介紹而有此優待，
    尚難憑此即認定證人劉ＯＯ所述不實而為被告等有利之認定
    。
  (五)此外，復有證人陳呈祺、蔡逸忠之職務報告、現場臨檢紀錄
    表、桃園縣政府警察局第一組專案臨檢現場紀錄表暨案件移
    辦單、商業登記抄本各1 份及99年6 月28日現場照片10張、
    99年7 月7 日現場照片5 張等在卷可稽，綜上各事證，足認
    被告3 人於99年6 月28日確有共同基於意圖使成年女子陳Ｏ
    Ｏ與他人為猥褻行為而媒介、容留之犯意聯絡及行為分擔，
    並收取費用以營利甚明。另被告陳鏵銘、陳圓圓於99年7 月
    7 日確有共同基於意圖使成年女子劉ＯＯ與他人為猥褻行為
    而媒介、容留之犯意聯絡及行為分擔，並收取費用以營利甚
    明。本案事證明確，被告3 人犯行，均堪認定，應依法論科
    。
四、按刑法第231 條第1 項所謂容留，係指供給猥褻之場所而言
    ，至於媒介，係指在兩方間介紹為猥褻之行為。被告陳鏵銘
    、陳圓圓、閭巧於陳呈祺前來消費時，推由閭巧介紹陳ＯＯ
    與陳呈祺從事猥褻行為，係屬媒介之行為；渠等提供店內包
    廂作為陳ＯＯ與喬裝男客陳呈祺進行猥褻行為之場所，屬容
    留之行為，另被告陳鏵銘、陳圓圓於蔡逸忠前來消費時，推
    由陳圓圓介紹劉ＯＯ與蔡逸忠從事猥褻行為，係屬媒介之行
    為；渠等提供店內包廂作為劉ＯＯ與喬裝男客蔡逸忠進行猥
    褻行為之場所，屬容留之行為，而被告等人兼有容留及媒介
    之行為，應僅論以情節較重之容留罪（最高法院94年度台上
    字第1800、2417號判決意旨參照），核陳鏵銘、陳圓圓、閭
    巧所為，均係犯刑法第231 條第1 項前段之意圖使女子與他
    人為猥褻之行為而容留以營利罪。又被告陳鏵銘、陳圓圓、
    閭巧就99年6 月28日犯罪事實分，有犯意聯絡及行為分擔，
    皆為共同正犯。被告陳鏵銘、陳圓圓就99年7 月7 日犯罪事
    實部分，具有犯意聯絡及行為分擔，應論以共同正犯。被告
    陳鏵銘、陳圓圓所為上開2 罪間，犯意各別，行為互殊，應
    分論併罰之。爰審酌被告3 人之素行，渠等為貪圖利益媒介
    、容留女子與他人為猥褻行為以營利，敗壞社會善良風俗，
    被告陳鏵銘為實際負責人，被告陳圓圓、閭巧為現場負責人
    ，併其等之犯罪動機、目的、手段、所生危害，及犯後之態
    度等一切情狀，分別量處如主文所示之刑，並就被告陳鏵銘
    、陳圓圓定應執行之刑，及諭知易科罰金之折算標準。末查
    被告陳鏵銘前未曾因故意犯罪而受有期徒刑以上刑之宣告，
    此有臺灣高等法院被告前案紀錄表1 份附卷足考，其坦承犯
    行，已知所悔悟，有刑事陳報狀1 紙在卷可稽，本院參酌上
    情，足見其乃因一時失慮，致罹刑章，經此偵審程序及刑之
    宣告，當知所警惕，信無再犯之虞，因認所宣告之刑，以暫
    不執行為適當，爰併予宣告緩刑2 年，及酌量被告陳鏵銘犯
    行態樣，依刑法第74條第2 項第4 款規定，命其於判決確定
    之日起6 個月年內，向公庫支付8 萬元，以導正被告陳鏵銘
    正確之法治觀念，而啟自新。至扣案之乳液1 瓶固為店內所
    有，業據證人兼被告陳圓圓於本院調查時證述在卷，但否認
    係供色情按摩所用，本院亦查無證據足資證明係用於猥褻行
    為所用，本院不予宣告沒收，附此敘明。
五、依刑事訴訟法第449 條第1 項、第3 項，刑法第28條、第23
    1 條第1 項前段、第41條第1 項前段、第51條第5 款、第74
    條第1 項第1 款、第2 項第4 款，刑法施行法第1 條之1 第
    1 項、第2 項但書，逕以簡易判決處刑如主文。
六、如不服本判決，得於判決書送達之翌日起十日內，以書狀敘
    述理由，向本庭提出上訴。
中    華    民    國   100    年    10    月    21    日
                  刑事第二庭  法  官  徐  培  元
以上正本證明與原本無異。
                              書記官  魏  里  安
中    華    民    國   100    年    10    月    24    日
附錄：本案論罪科刑法條全文：
刑法第231 條第1 項規定：
意圖使男女與他人為性交或猥褻之行為，而引誘、容留或媒介以
營利者，處五年以下有期徒刑，得併科十萬元以下罰金。以詐術
犯之者，亦同。